【裁判字號】    97,訴,448
【裁判日期】    970430
【裁判案由】    毒品危害防制條例
【裁判全文】
臺灣板橋地方法院刑事判決               97年度訴字第448號
公  訴  人  臺灣板橋地方法院檢察署檢察官
被      告  甲○○
                    （現另案於臺灣臺北監獄臺北分監執行）
上列被告因毒品危害防制條例案件，經檢察官提起公訴（96年度
毒偵字第10040 號），被告於準備程序中對被訴之事實為有罪陳
述，本院合議庭裁定由受命法官獨任行簡式審判程序，並判決如
下：
    主    文
甲○○施用第一級毒品，處有期徒刑捌月，扣案海洛因壹包（淨
重零點零陸貳公克，驗餘淨重零點零伍陸肆公克）沒收銷燬，扣
案電子磅秤壹臺、分裝勺貳支、注射針筒壹枝均沒收；又施用第
二級毒品，處有期徒刑陸月，扣案前揭電子磅秤壹臺、分裝勺貳
支沒收；應執行有期徒刑壹年，扣案前揭海洛因壹包（淨重零點
零陸貳公克，驗餘淨重零點零伍陸肆公克）沒收銷燬，扣案前揭
電子磅秤壹臺、分裝勺貳支、注射針筒壹枝均沒收。
    事    實
一、甲○○於民國95年間，因施用毒品案件，經臺灣桃園地方法
    院以95年度毒聲字第636 號裁定送勒戒處所觀察、勒戒後，
    因認無繼續施用毒品傾向，於95年6 月28日執行完畢釋放出
    所，併由臺灣桃園地方法院檢察署檢察官以95年度毒偵字第
    1515號為不起訴處分確定；詎猶不知戒慎，於上開觀察、勒
    戒執行完畢釋放後5 年內，竟又分別基於施用第一級毒品海
    洛因、第二級毒品甲基安非他命之犯意，而為下列行為：
(一)、96年12月7 日6 時許，在友人劉志偉位於臺北縣樹林市○○
    街90巷3 弄11號5 樓4 室租屋處內，基於施用第一級毒品海
    洛因之犯意，以將海洛因摻水置於針筒內注射身體之方式，
    施用海洛因1 次。
(二)、96年12月7 日6 時許，在同前處所，另行基於施用第二級毒
    品甲基安非他命之犯意，以將甲基安非他命置於玻璃球內用
    火燒烤後吸食煙氣之方式，施用甲基安非他命1 次；嗣於同
    日11時許，在上址為警查獲，併扣得其因本件施用而持有之
    第一級毒品海洛因1 包（淨重0.062 公克，驗餘淨重0.0564
    公克）、其所有供本件施用第一級毒品海洛因犯行所用之注
    射針筒1 支，及其所有供本件施用海洛因、甲基安非他命犯
    行所用之電子磅秤1 臺、分裝杓2 支，暨內含殘渣不明量微
    無法秤重而與其本件施用海洛因、甲基安非他命犯行無關之
    殘渣袋2 只等物，甲○○且同意接受員警採尿，其尿液檢體
    經鑑定後呈鴉片、甲基安非他命陽性反應。
二、案經臺北縣政府警察局三重分局報告臺灣板橋地方法院檢察
    署檢察官偵查後起訴。
    理    由
一、認定犯罪事實所憑之證據及理由：
(一)、訊據被告對其在上揭時間、地點施用第一級毒品海洛因、第
    二級毒品甲基安非他命之事實，於本院審理中自白不諱；而
    其為警查獲時，同意接受員警採尿，經警將所採集尿液檢體
    送驗後，其尿液檢體呈鴉片、甲基安非他命陽性反應等情，
    有臺灣檢驗科技股份有限公司96年12月20日出具之濫用藥物
    尿液檢驗報告、臺北縣政府警察局三重分局查獲毒品案件被
    移送者姓名、代碼對照表1 份附卷足憑（見偵查卷第37、38
    頁）另被告為警查獲時，所扣得之白色粉末1 包，經鑑定，
    確含第一級毒品海洛因成分，淨重0.062 公克，取樣0.0056
    公克，驗餘淨重0.0564公克等情，有交通部民用航空局航空
    醫務中心96年12月31日航藥鑑字第0962343 號毒品鑑定書附
    卷可稽（見偵查卷第40頁）；此外，復有被告所有供本案施
    用海洛因犯行所用之注射針筒1 枝，及其所有供本件施用海
    洛因、甲基安非他命犯行所用之電子磅秤1 臺、分裝杓2 支
    等物扣案可佐，俱徵被告前開自白應與事實相符，可以採信
    。
(二)、按觀察、勒戒或強制戒治執行完畢釋放後，5 年內再犯施用
    第一、二級毒品之罪者，檢察官應依法追訴，毒品危害防制
    條例第23條第2 項定有明文。查被告有如事實欄所載觀察勒
    戒紀錄，嗣因認無繼續施用毒品傾向，於95年6 月28日因執
    行完畢釋放出所，併由臺灣桃園地方法院檢察署檢察官以95
    年度毒偵字第1515號為不起訴處分確定等情，有臺灣高等法
    院被告前案紀錄表附卷足參，是被告於觀察勒戒執行完畢釋
    放後，5 年內再犯本件施用毒品罪，亦甚明確；綜上，本件
    事證已明，被告犯行堪以認定。
二、應適用之法律、科刑審酌事由及沒收物之處理：
(一)、核被告如事實欄一(一)所為，係犯毒品危害防制條例第10條第
    1 項之施用第一級毒品；其如事實欄一(二)所為，係犯同條例
    第10條第2 項之施用第二級毒品罪。被告施用前後持有第一
    級毒品海洛因、第二級毒品甲基安非他命之低度行為，均各
    為其後之施用第一、二級毒品高度行為所吸收，均不另論罪
    。被告所犯上開2 罪間，犯意各別，行為互殊，應予分論併
    罰。
(二)、茲審酌被告素行、智識程度、犯罪動機、目的、手段、前已
    因施用毒品犯行，經執行觀察勒戒，仍再為本件犯行，顯未
    知所戒慎，暨其施用毒品行為對於自身及社會所造成之危害
    程度非輕，然犯後坦承犯行，態度尚佳等一切情狀，就其前
    開所犯2 罪，分別量處如主文所示之刑，並定其應執行之刑
    ，以示儆懲。又被告本件犯罪時間係96年12月7 日，核與中
    華民國96年罪犯減刑條例第2 條所規定之犯罪須在96年4 月
    24日以前者，始得依該條例減刑之規定不符，則被告本案犯
    行時間既均與減刑之要件不合，自不得減刑，併此指明。
(三)、扣案海洛因1 包（淨重0.062 公克，取樣0.0056公克，驗餘
    淨重0.0564公克），因其內之海洛因與包裹前開毒品之分裝
    袋1 只，二者在物理上難以析離，均應依毒品危害防制條例
    第18條第1 項前段沒收銷燬。另扣案之注射針筒1 枝乃被告
    所有，供本件施用海洛因犯罪所用之物；而扣案之電子磅秤
    1 臺、分裝杓2 支，為被告所有，供本件施用海洛因、甲基
    安非他命犯行所用之物，爰依刑法第38條第1 項第2 款規定
    沒收。至扣案之殘渣袋2 只，其內含殘渣究為何物，並無任
    何鑑定報告附卷，即屬成分不詳，無從認定與被告本件施用
    海洛因、甲基安非他命犯行間之關聯性，爰不於本案併予宣
    告沒收或銷燬之，附此敘明。
據上論斷，應依刑事訴訟法第273 條之1 第1 項、第299 條第1
項前段、毒品危害防制條例第10條第1 項、第2 項、第18條第1
項，刑法第11條、第51條第5 款、第38條第1 項第2 款，判決如
主文。
本案經檢察官郭季青到庭執行職務。
中    華    民    國    97    年    4     月    30    日
                  刑事第十九庭法  官  陳明偉
以上正本證明與原本無異。
如不服本判決應於送達後10日內向本院提出上訴狀。
                              書記官  強梅芳
中    華    民    國    97     年    4    月    30    日
附錄本案論罪科刑法條全文
毒品危害防制條例第十條
施用第一級毒品者，處六月以上五年以下有期徒刑。
施用第二級毒品者，處三年以下有期徒刑。


司法院資訊處製作；財團法人民間司法改革基金會備份。
